臺灣苗栗地方法院民事簡易判決
111年度苗簡字第79號
原      告  新安東京海上產物保險股份有限公司桃園分公司

法定代理人  單正寰  
訴訟代理人  陳賢哲  
被      告  張德全  

上列當事人間請求侵權行為損害賠償(交通)事件，本院於民國11
1年3月29日言詞辯論終結，判決如下：
　　主  文
被告應給付原告新臺幣28,031元，及自民國111年3月11日起至清
償日止，按週年利率百分之5計算之利息。
訴訟費用由被告負擔。
本判決得假執行。
    事實及理由
壹、程序方面
一、按訴狀送達後，原告不得將原訴變更或追加他訴，但擴張或
    減縮應受判決事項之聲明者，不在此限，民事訴訟法第255
    條第1項第3款定有明文。查原告於民國111年3月29日當庭以
    言詞變更請求金額為新臺幣（下同）28,031元（見本院卷第
    99至100頁），核屬減縮應受判決事項之聲明，揆諸上開說
    明，並無不合。
二、被告經合法通知，未於言詞辯論期日到場，核無民事訴訟法
    第386條各款所列情形，爰依原告之聲請，由其一造辯論而
    為判決。
貳、實體方面
一、原告主張：被告於110年1月15日19時25分許，駕駛車牌號碼
    000-0000號自用小貨車，行經苗栗縣三義鄉苗51線南下匝道
    處，因違反號誌之過失行為，撞擊原告承保訴外人湯國昱所
    有之車牌號碼000-0000號自用小客車（下稱系爭車輛），致
    系爭車輛受損而受有修復費用111,001元之損害（含工資8,9
    70元、烤漆9,842元、零件92,189元），扣除零件折舊後，
    系爭車輛之修復費用為28,031元。原告已依保險契約理賠，
    依保險法第53條第1項規定，原告代位取得被保險人湯國昱
    對被告之侵權行為損害賠償請求權，爰依保險代位及侵權行
    為之法律關係提起本件訴訟等語。並聲明：被告應給付原告
    28,031元，及自起訴狀繕本送達翌日起至清償日止，按週年
    利率百分之5計算之利息。
二、被告則未於言詞辯論期日到場，亦未提出書狀作何聲明或陳
    述。
三、原告主張之上開事實，業據其提出行車執照、汽車受損照片
    、苗栗縣警察局道路交通事故當事人登記聯單、道路交通事
    故初步分析研判表、道路交通事故現場圖、鈑噴車作業記錄
    表2份、統一發票2紙及車輛維修保險賠款付承修廠商同意書
    等件影本為證（見本院卷第21至37頁），並有苗栗縣警察局
    苗栗分局110年11月18日栗警五字第1100034968號函附之交
    通事故資料1份在卷可稽（見本院卷第43至57頁）。而被告
    經合法通知，未於言詞辯論期日到場，亦未提出書狀加以否
    認或爭執，依民事訴訟法第280條第3項準用同法第1項規定
    ，視同自認，是經本院審酌調查前揭證據之結果，自堪信為
    真實。
四、按因故意或過失，不法侵害他人之權利者，負損害賠償責任
    ；汽車、機車或其他非依軌道行駛之動力車輛，在使用中加
    損害於他人者，駕駛人應賠償因此所生之損害，民法第184
    條第1項前段、第191條之2前段規定甚明。次按不法毀損他
    人之物者，被害人得請求賠償其物因毀損所減少之價額，民
    法第196條定有明文。又請求賠償物被毀損所減少之價值，
    得以修復費用為估定標準，但以必要者為限，例如修理材料
    費以新品換舊品應予折舊（參照最高法院77年第9次民事庭
    會議決議）。經查，系爭車輛因前述事故受損，經維修後支
    出修復費用111,001元，含工資費用8,970元、烤漆費用9,84
    2元、零件費用92,189元，業據原告提出鈑噴車作業記錄表2
    份及統一發票2紙為證（見本院卷第31至35頁）。又系爭車
    輛係於104年2月出廠，有行車執照附卷可佐（見本院卷第21
    頁），截至事故發生即受損之110年1月15日，顯已使用超過
    5年。而依行政院（79）財字第0670號、台（45）財字第148
    0號令所頒之「固定資產耐用年數表」及「固定資產折舊率
    表」之規定，系爭車輛之耐用年限為5年，再依財政部（58
    ）如財稅發字第1083號發佈之固定資產折舊採定率遞減法之
    計算方法，其每年應折舊1000分之369，採用定率遞減法計
    算折舊者，其最後1年之折舊額，加歷年折舊累計額，其總
    和不得超過該資產成本原額之10分之9，故逾耐用年數之自
    小客、貨車仍有相當於新品資產成本100分之10之殘值。本
    件系爭車輛既已逾耐用年數，其修理之零件費用92,189元，
    扣除折舊額後，僅能就其中10分之1之殘值即9,219元認為係
    必要之零件修復費用，並加計其工資費用8,970元、烤漆費
    用9,842元，合計必要之修復費用為28,031元（計算式：8,9
    70元＋9,842元＋9,219元＝28,031元）。是原告請求之修復費
    用28,031元，係屬必要之修復費用，自屬有理由，應予准許
    。
五、次按給付無確定期限者，債務人於債權人得請求給付時，經
    其催告而未為給付，自受催告時起，負遲延責任。其經債權
    人起訴而送達訴狀，或依督促程序送達支付命令，或為其他
    相類之行為者，與催告有同一之效力；遲延之債務，以支付
    金錢為標的者，債權人得請求依法定利率計算之遲延利息；
    應付利息之債務，其利率未經約定，亦無法律可據者，週年
    利率為百分之5，民法第229條第2項、第233條第1項前段、
    第203條分別規定甚明。又公示送達，自將公告或通知書黏
    貼公告處之日起，公告於法院網站者，自公告之日起，其登
    載公報或新聞紙者，自最後登載之日起，經20日發生效力，
    民事訴訟法第152條前段亦有明文。查本件起訴狀繕本公示
    送達之公告已於111年2月18日公告於本院網站，經20日而於
    111年3月10日發生效力，有公告網頁附卷存卷足憑（見本院
    卷第89頁），已生催告給付之效力；揆諸前開規定，原告自
    得請求自111年3月11日起至清償日止，按週年利率百分之5
    計算之利息。
六、綜上所述，原告基於保險代位及侵權行為之法律關係，主張
    被告賠償28,031元及自111年3月11日起至清償日止，按週年
    利率百分之5計算之利息，應予准許。
七、本件係依民事訴訟法第427條第1項規定適用簡易程序之訴訟
    ，所為被告敗訴之判決，依同法第389條第1項第3款規定，
    應依職權宣告假執行。
八、本件事證已臻明確，原告其餘攻擊防禦方法及所提證據，經
    審酌後，核與判決結果無影響，爰不一一論列，附此敘明。
九、訴訟費用負擔之依據：民事訴訟法第78條。
中　　華　　民　　國　　111 　年　　3 　　月　　31　　日
                  苗栗簡易庭  法　官　何星磊
以上正本係照原本作成。
如對本判決上訴，須於判決送達後20日內向本院提出上訴狀。如
委任律師提起上訴者，應一併繳納上訴審裁判費。
                              書記官　李宜娟
中　　華　　民　　國　　111 　年　　4 　　月　　1 　　日